Minutes et répertoires du notaire François CROISET, 29 mars 1559 - 1602 (étude VIII)
Archives nationales
- Minutes de François CROISET, 29 mars 1559 - 12 janvier 1622; MC/ET/VIII/237 - MC/ET/VIII/427
  - Minutes. 1583, janvier - juin, janvier - juin 1583; MC/ET/VIII/391; registre
    - Acte concernant Adam Mareschal, marchand drapier, bourgeois de Paris., 17 janvier 1583; MC/ET/VIII/391
      Mareschal, Adam; négociant
    - Acte concernant Pierre de Pleure, marchand drapier, bourgeois de Paris., 20 janvier 1583; MC/ET/VIII/391
    - Mariage de Claude Pilon, fille de Germain Pilon, sculpteur du roi, contrôleur général de sa fabrique des Monnaies, demeurant au logis des Etuves en l'ile du Palais (et nombreux autres actes dans cette étude)., 9 mars 1583; MC/ET/VIII/391
      contrat de mariage; Cité (île de la); Pilon, Germain (1535?-1590); Pilon, Claude; sculpteur; contrôleur (Ancien Régime)
  - Minutes. 1583, juillet - décembre, juillet - décembre 1583; MC/ET/VIII/392; registre
    - Acte concernant Jean Huot, marchand drapier, bourgeois de Paris., 7 juillet 1583; MC/ET/VIII/392
      Huot, Jean; négociant
    - Devis et marché de maçonnerie pour Philippe Desportes., 23 juillet 1583; MC/ET/VIII/392
      Devis des ouvrages de maçonnerie à exécuter en une maison sise en la cour du Palais et marché aux termes duquel Étienne Troche, maître maçon, demeurant rue Saint-Antoine, paroisse Saint-Paul, promet à Philippe Desportes, abbé de Tiron et Josaphat, conseiller et aumônier ordinaire du roi, chanoine de la Sainte-Chapelle, absent, représenté par Thibault Desportes, son frère, valet de chambre ordinaire du roi et contrôleur général de la marine du Ponant, de les réaliser dans un délai de deux mois, au prix de deux écus vingt sols tournois par toise.
      Documents du Minutier central des notaires de Paris, Ronsard et ses amis [288 actes], par Madeleine Jurgens, à partir des dépouillements de Xenia Pamfilova, Paris, Archives nationales, 1985, p. 239, notice n° 108 (instrument de recherche imprimé dématérialisé, certaines notices sont plus détaillées dans la version intégrale accessible en ligne par la rubrique 'Autres instruments de recherche', voir contexte dans le Plan d’orientation général - Notaires de Paris, guides thématiques du Minutier).
      Desportes, Philippe
    - Devis et marché de charpenterie pour Philippe Desportes., 25 juillet 1583; MC/ET/VIII/392
      Devis des ouvrages de charpenterie à exécuter en une maison en la cour du Palais, et marché aux termes duquel Olivier Lheureux, maître charpentier et juré du roi en l'office de charpenterie, demeurant rue Frépault, promet à Philippe Desportes, abbé de Tiron et Josaphat, conseiller et aumônier du roi, chanoine de la Sainte-Chapelle, absent, représenté par Thibault Desportes, son frère, valet de chambre ordinaire du roi, et contrôleur général de la marine du Ponant, de faire faire ces ouvrages moyennant 350 écus d'or soleil.
      Documents du Minutier central des notaires de Paris, Ronsard et ses amis [288 actes], par Madeleine Jurgens, à partir des dépouillements de Xenia Pamfilova, Paris, Archives nationales, 1985, p. 239, notice n° 109 (instrument de recherche imprimé dématérialisé, certaines notices sont plus détaillées dans la version intégrale accessible en ligne par la rubrique 'Autres instruments de recherche', voir contexte dans le Plan d’orientation général - Notaires de Paris, guides thématiques du Minutier).
    - Marché de maçonnerie pour l'évêque de Meaux., 19 août 1583; MC/ET/VIII/392; Fol.220
      marché; Brézé, Louis de
    - Devis de maçonnerie pour Louis de Brézé, évêque de Meaux (deux actes à la même date)., 19 août 1583; MC/ET/VIII/392
      devis; Brézé, Louis de; évêque
    - Quittance par Françoise Belin, femme de Etienne Pasquier, avocat au Parlement, demeurant sur le quai de la Tournelle, à Jean de Vauchardi, seigneur du Mesnil près Provins, demeurant rue Barbette, au nom et par acquit des prince et princesse Henri de Lorraine, duc de Guise et de Chevreuse, et Catherine de Clèves, son épouse, d'une somme pour rachat de renteconstituée à Etienne Pasquier le 18 mars 1580., 8 septembre 1583; MC/ET/VIII/392
      quittance; Barbette (rue); Tournelle (quai de la); Provins (Seine-et-Marne); Belin, Françoise; Pasquier, Etienne; Vauchardi, Jean du; Lorraine, Henri de (duc de Guise, 1550-1588); Clèves, Catherine de; avocat au parlement (Ancien Régime)
    - Constitution de 200 écus de rente par Henri de Lorraine, duc de Guise et de Chevreuse, pair et grand-maître de France, gouverneur de la Champagne, Catherine de Clèves son épouse, Alphonse de Maugarny, conseiller et intendant de leur maison et finances, notaire et secrétaire du roi et du duc de Guise, Jean Péricart, secrétaire du duc, et Louis Habert, trésorier ordinaire des guerres, à Etienne Pasquier, avocat au Parlement, et Françoise Belin sa femme, moyennant 2400 écus., 8 septembre 1583; MC/ET/VIII/392
      constitution de rente; obligation; Lorraine, Henri de (duc de Guise, 1550-1588); Clèves, Catherine de; Maugarny, Alphonse de; Péricart, Jean; Habert, Louis; Belin, Françoise; Pasquier, Etienne; avocat au parlement (Ancien Régime); gouverneur; intendant particulier (Ancien Régime); notaire; trésorier payeur (Ancien Régime)
    - Estimation de joyaux par Jean LANGLOIS, maître orfèvre., 9 septembre 1583; MC/ET/VIII/392
      Langlois, Jean; orfèvre
  - Minutes. 1584, janvier - juin, janvier - juin 1584; MC/ET/VIII/393; registre
    - Acte concernant Jean Pedoue, procureur en Parlement., 28 mars 1584; MC/ET/VIII/393
    - Acte concernant Loys Monsigot, marchand drapier, bourgeois de Paris., 18 mai 1584; MC/ET/VIII/393
      Monsigot, Loys; négociant
  - Minutes. 1584, juillet - décembre, juillet - décembre 1584; MC/ET/VIII/394; registre
  - Minutes. 1585, janvier - juin, janvier - juin 1585; MC/ET/VIII/395; registre
    - Devis de maçonnerie et devis de charpenterie concernant Anne LECLERC, veuve de Jean DUGUE, seigneur de Champs., 30 mars 1585 - 21 mai 1585; MC/ET/VIII/395
      devis; Leclerc, Anne; Dugué, Jean
    - Acte concernant Joseph Caillon, marchand drapier, bourgeois de Paris., 11 avril 1585; MC/ET/VIII/395
      Caillon, Joseph; négociant
    - Acte concernant Germain Pilon, sculpteur du roi, contrôleur général sur la fabrication de ses monnaies de France, et Marie Larcher, veuve de Pierre Lesueur., 20 mai 1585; MC/ET/VIII/395
      Pilon, Germain (1535?-1590); Larcher, Marie; Lesueur, Pierre; sculpteur; contrôleur (Ancien Régime)
  - Minutes. 1585, juillet - décembre, juillet - décembre 1585; MC/ET/VIII/396; registre
    - Bail pour 6 ans de Germain Pilon, sculpteur du roi, à Etienne Lenermé, pédagogue en l'université de Paris, d'un corps de logis sis rue de la Grande-Bretonnerie, tenant à deux maisons appartenant au bailleur, moyennant 100 écus d'or., 31 août 1585; MC/ET/VIII/396
      bail; Grande-Bretonnerie (rue de la); Pilon, Germain (1535?-1590); Lenermé, Etienne; sculpteur; enseignant
    - Transaction entre Germain Pilon, sculpteur du roi, bourgeois de Paris, demeurant en l'ile du Palais, et Marie Larcher, veuve de Pierre Lesueur, contrôleur du domaine des Boulonnois, au sujet des revenus d'une maison sise rue de la Bretonnerie, adjugée avec trois autres maisons voisines audit Pilon et dont la propriété était contestée par ladite dame., 4 septembre 1585; MC/ET/VIII/396
      accord; accord; Cité (île de la); Pilon, Germain (1535?-1590); Larcher, Marie; Lesueur, Pierre; sculpteur; contrôleur (Ancien Régime)
    - Quittance par Germain Pilon, sculpteur du roi, contrôleur général de la fabrication de ses monnaies, bourgeois de Paris, demeurant en l'ile du Palais, paroisse de la Sainte-Chapelle, à Jonathas Petit, avocat en Parlement, de 60 écus à quoi ledit Petit a été condamné en vers ledit Pilon, par deux arrêts du Parlement., 4 septembre 1585; MC/ET/VIII/396
      quittance; Cité (île de la); Pilon, Germain (1535?-1590); Petit, Jonathas; sculpteur; contrôleur (Ancien Régime); avocat
    - Acte concernant Germain Buisson, marchand drapier, bourgeois de Paris., 7 septembre 1585; MC/ET/VIII/396
      Buisson, Germain; négociant
    - Constitution par Etienne Pasquier, avocat au Parlement, demeurant au quai de la Tournelle, et Françoise Belin sa femme, à maître Pierre de Polach, conseille du roi, et auditeur en la chambre des comptes, absent, Nicole Rogier, son serviteur stipulant pour lui, de 33 écus 1/3 d'or soleil de rente, moyennant 400 écus d'or soleil., 30 septembre 1585; MC/ET/VIII/396
      constitution de rente; obligation; Tournelle (quai de la); Pasquier, Etienne; Belin, Françoise; Polach, Pierre de; Rogier, Nicole; avocat; auditeur de justice; employé de maison
    - Bail par Philippe Desportes à Jean Poussin., 5 octobre 1585; MC/ET/VIII/396
      Bail à ferme par Philippe Desportes, conseiller et aumônier ordinaire du roi, abbé commendataire de l'abbaye de Tiron, résidant en l'enclos du Palais, à Jean Poussin, marchand et bourgeois de Chartres, pour six années du revenu des grains que l'on reçoit à Chartres ou à Illiers en Beauce des métairies dépendant de l'abbaye, moyennant 833 écus d'or soleil de ferme annuelle.
      Documents du Minutier central des notaires de Paris, Ronsard et ses amis [288 actes], par Madeleine Jurgens, à partir des dépouillements de Xenia Pamfilova, Paris, Archives nationales, 1985, p. 240, notice n° 111 (instrument de recherche imprimé dématérialisé, certaines notices sont plus détaillées dans la version intégrale accessible en ligne par la rubrique 'Autres instruments de recherche', voir contexte dans le Plan d’orientation général - Notaires de Paris, guides thématiques du Minutier).
    - Acte concernant Noel Hebert, marchand drapier, bourgeois de Paris., 14 novembre 1585; MC/ET/VIII/396
      Hebert, Noel; négociant
    - Déclaration au sujet d'une rente par Thomas Sebillet, avocat au Parlement., 13 décembre 1585; MC/ET/VIII/396
  - Minutes. 1586, janvier - juin, janvier - juin 1586; MC/ET/VIII/397; registre
    - Prix de denrées, pour Louis de LORRAINE, cardinal de Guise., 4 janvier 1586; MC/ET/VIII/397
      Guise, Louis II de (1555-1588, cardinal de Lorraine); cardinal
    - Acte concernant Martin de Bordeaulx, marchand drapier, bourgeois de Paris., 5 mars 1586; MC/ET/VIII/397
      Bordeaulx, Martin de; négociant
    - Prix de denrées concernant Charles de SAVOIE., 11 mars 1586; MC/ET/VIII/397
      Savoie, Charles de
  - Minutes. 1586, juillet - décembre, juillet - décembre 1586; MC/ET/VIII/398; registre
    - Bail par Philippe Desportes à Jean Estienne., 30 juillet 1586; MC/ET/VIII/398
      Bail par Philippe Desportes, conseiller et aumônier ordinaire du roi, abbé commendataire de l'abbaye de Tiron, demeurant en la cour du Palais, pour neuf années, à Jean Estienne, marchand et bourgeois de Paris, de la maison et hôtel de Tiron, où est pour enseigne la Trinité, moyennant 150 écus de loyer annuel.
      Documents du Minutier central des notaires de Paris, Ronsard et ses amis [288 actes], par Madeleine Jurgens, à partir des dépouillements de Xenia Pamfilova, Paris, Archives nationales, 1985, p. 240, notice n° 112 (instrument de recherche imprimé dématérialisé, certaines notices sont plus détaillées dans la version intégrale accessible en ligne par la rubrique 'Autres instruments de recherche', voir contexte dans le Plan d’orientation général - Notaires de Paris, guides thématiques du Minutier).
    - Bail pour 5 ans par Germain Pilon, sculpteur du roi, général sur la fabrication de ses monnaies, à Daniel Aubert, pédagogue de l'université de Paris, d'une maison sise rue de la Grande-Bretonnerie, près la porte Saint-Jacques, tenant à deux autre appartenant au bailleur, moyennant 100 écus., 1er septembre 1586; MC/ET/VIII/398
      bail; Grande-Bretonnerie (rue de la); Pilon, Germain (1535?-1590); Aubert, Daniel; sculpteur; enseignant
    - Procuration par Philippe Desportes., 26 septembre 1586; MC/ET/VIII/398
      Procuration, en blanc, par Philippe Desportes, aumônier ordinaire du roi, abbé de Josaphat, demeurant en l'enclos du Palais, pour se présenter devant les députés du pape et faire déclaration que l'abbaye de Josaphat n'a ni argent ni meubles pour satisfaire aux 566 écus deux tiers, à quoi elle est taxée dans l'impôt perçu sur le clergé de France pour subvenir aux affaires de la guerre.
      Documents du Minutier central des notaires de Paris, Ronsard et ses amis [288 actes], par Madeleine Jurgens, à partir des dépouillements de Xenia Pamfilova, Paris, Archives nationales, 1985, p. 241, notice n° 113 (instrument de recherche imprimé dématérialisé, certaines notices sont plus détaillées dans la version intégrale accessible en ligne par la rubrique 'Autres instruments de recherche', voir contexte dans le Plan d’orientation général - Notaires de Paris, guides thématiques du Minutier).
    - Procuration par Philippe Desportes., 26 septembre 1586; MC/ET/VIII/398
      Procuration, en blanc, par Philippe Desportes, abbé de la Sainte-Trinité de Tiron, conseiller et aumônier ordinaire du roi, résidant en l'enclos du Palais, pour le représenter devant les évêque et députés du diocèse de Chartres et leur faire déclaration qu'il n'y a dans son abbaye aucune argenterie ni meubles dont on puisse tirer deniers pour satisfaire au paiement de la somme de 1 178 écus deux tiers à quoi l'abbaye a été taxée en raison des 50 000 écus de rente aliénés pour employer aux frais de guerre du roi.
      Fait en l'hôtel du sieur de Baïf, sur les fossés entre les portes Saint-Marcel et Saint-Victor.
      Documents du Minutier central des notaires de Paris, Ronsard et ses amis [288 actes], par Madeleine Jurgens, à partir des dépouillements de Xenia Pamfilova, Paris, Archives nationales, 1985, p. 241, notice n° 114 (instrument de recherche imprimé dématérialisé, certaines notices sont plus détaillées dans la version intégrale accessible en ligne par la rubrique 'Autres instruments de recherche', voir contexte dans le Plan d’orientation général - Notaires de Paris, guides thématiques du Minutier).
  - Minutes. 1587, janvier - juin, janvier - juin 1587; MC/ET/VIII/399; registre
    - Bail pour 4 ans par Germain Pilon, sculpteur du roi, à Eustache Ydoine, boulanger, d'une maison sise au faubourg hors la porte Saint-Jacques, à l'enseigne de la Sirène, moyennant 20 écus d'or., 9 février 1587; MC/ET/VIII/399
      bail; Saint-Jacques (faubourg); Sirène (enseigne de la); Pilon, Germain (1535?-1590); Ydoine, Eustache; sculpteur; boulanger
    - Titre-nouvel par Philippe Desportes., 5 mars 1587; MC/ET/VIII/399
      Titre-nouvel par Philippe Desportes, abbé commendataire des abbayes' de Tiron et de Josaphat, conseiller et aumônier ordinaire du roi, demeurant en la cour du Palais, aux termes duquel il se reconnaît propriétaire par indivis de la maison de la Flute, sise à Vanves, en raison de l'acquisition qu'il en a faite de Charles de La Rocque, conseiller au parlement de Rouen, et que sa portion de maison est chargée de 16 sols parisis de rente, payable à la Saint-Martin, envers la confrérie de la Sainte-Trinité, fondée en l'église Saint-Séverin à Paris.
      Documents du Minutier central des notaires de Paris, Ronsard et ses amis [288 actes], par Madeleine Jurgens, à partir des dépouillements de Xenia Pamfilova, Paris, Archives nationales, 1985, p. 241, notice n° 115 (instrument de recherche imprimé dématérialisé, certaines notices sont plus détaillées dans la version intégrale accessible en ligne par la rubrique 'Autres instruments de recherche', voir contexte dans le Plan d’orientation général - Notaires de Paris, guides thématiques du Minutier).
    - Bail à ferme par Philippe Desportes à Jacques Regnyer., 14 mars 1587; MC/ET/VIII/399
      Bail à ferme par Philippe Desportes, conseiller et aumônier ordinaire du roi, abbé commendataire de l'abbaye de Josaphat, demeurant en l'enclos du Palais, à Jacques Regnyer, marchand, bourgeois de Chartres, pour six années commençant à la Saint-Jean 1588, des revenus de l'abbaye de Josaphat à la réserve des collations de bénéfices de la maison abbatiale, de la terre 'entre les deux eaux', des grands vergers, des dîmes de Formelot et des terres de Pont-Audemer en Normandie.
      Ce bail est fait à charge de fournir par le preneur la nourriture aux religieux de l'abbaye, ainsi que les aumônes aux pauvres, de payer divers droits, de faire administrer la justice, de faire cultiver les terres et de payer 840 écus soleil deux tiers de loyer annuel.
      Documents du Minutier central des notaires de Paris, Ronsard et ses amis [288 actes], par Madeleine Jurgens, à partir des dépouillements de Xenia Pamfilova, Paris, Archives nationales, 1985, p. 242, notice n° 116 (instrument de recherche imprimé dématérialisé, certaines notices sont plus détaillées dans la version intégrale accessible en ligne par la rubrique 'Autres instruments de recherche', voir contexte dans le Plan d’orientation général - Notaires de Paris, guides thématiques du Minutier).
    - Quittance par Philippe Desportes à Jacques Regnyer., 14 mars 1587; MC/ET/VIII/399
      Quittance par Philippe Desportes, conseiller et aumônier ordinaire du roi, abbé commendataire de l'abbaye de Josaphat, au faubourg de Chartres, demeurant à Paris en l'enclos du Palais, à Jacques Regnyer, marchand, bourgeois de Chartres, fermier et receveur des revenus de l'abbaye, de la somme de 1 500 écus d'or soleil, pour la demie-année de ferme échue à Noël dernier.
      Documents du Minutier central des notaires de Paris, Ronsard et ses amis [288 actes], par Madeleine Jurgens, à partir des dépouillements de Xenia Pamfilova, Paris, Archives nationales, 1985, p. 242, notice n° 117 (instrument de recherche imprimé dématérialisé, certaines notices sont plus détaillées dans la version intégrale accessible en ligne par la rubrique 'Autres instruments de recherche', voir contexte dans le Plan d’orientation général - Notaires de Paris, guides thématiques du Minutier).
    - Prix de denrées., 24 avril 1587; MC/ET/VIII/399
    - Acte concernant Antoine Duval, docteur régent en la faculté de médecine en l'université de Paris demeurant rue Poupée, paroisse Saint-Séverin., 23 juin 1587; MC/ET/VIII/399
      Date de révision: 2010
      Poupée (rue); Duval, Antoine; docteur d'université
  - Minutes. 1587, juillet - décembre, juillet - décembre 1587; MC/ET/VIII/400; registre
    Joint un acte du 5 décembre et un acte imparfait.
    - Acte concernant Pierre Patin, marchand drapier, bourgeois de Paris., 10 septembre 1587; MC/ET/VIII/400
      Patin, Pierre; négociant
    - Constitution de 66 écus deux tiers de rente par Jean-Antoine du Baïf et Jeanne du Bignon à Thibault Desportes., 26 septembre 1587; MC/ET/VIII/400
      Furent presens en leurs personnes noble homme Jehan Anthoine de Baif, secretaire de la chambre du roy, demourant sur les fossez de Paris, entre les portes Sainct-Victor et Sainct-Marcel, paroisse Sainct-Nicolas-du-Chardonneret, et honnorable femme Jeanne Bignon, femme de honnorable homme Anthoine Patu, marchant bourgeois de Paris, aussi demourant et authorizée dud. Pathu par procuration transcripte cy-après dont il est apparu aux notaires soubzsignez, lesquelz sieur de Baïf et Jehanne Bignon recongnurent et confesserent avoir vendu, constitué, assiz et assigné du tout dès maintenant à tousjours, promisrent et promectent garentir de tous troubles et empeschemens generallement quelzconques èsd. noms et en chacun d'iceulx, l'un seul et pour le tout sans division ne discution renonceans aux benefices de division et de discution, et encores lad. Bignon aux droictz de Veleyan et Autenticque si qua mulier, qu'elle a dict bien entendre après qu'ilz luy ont esté declairez par l'un desd. notaires soubzsignez, l'autre present, estre telz que femme ne se peult obliger, respondre ne intercedder pour aultruy, mesmes pour son mary, sans y avoir premierement renoncé, ensemble renonce à toutes autres constitutions introduictes en faveur des femmes, à noble homme Thibault Desportes, conseiller, notaire et secretaire du roy, maison et couronne de France, demeurant en ceste ville de Paris, en la court du Palais, à ce present achepteur et acquesteur pour luy, ses hoirs et aians cause à l'advenir, soixante-six escuz deux tiers d'escu soleil de rente annuelle et perpetuelle, à les avoir et prendre, gaiger, lever, recevoir et percevoir par led. sieur Desportes, ses hoirs etc, ausquelz ou au porteur etc, lesd. vendeurs èsd. noms, les promectent et gaigent comme dessus bailler et paier doresnavant par chacun an en ceste ville de Paris, aux quatre quartiers, premier quartier de payement escheant, par portion, le denier jour du present mois de septembre, par portion de temps, et continuer etc, tant en et sur une grande maison contenant plusieurs corps d'hostelz, court, jardin et appartenances size sur lesd. fossez, en laquelle led. sieur de Baïf est demeurant et à lui apartenant de son aquest, tenant d'une part à Madame de Curton et au cloz de Verberye, d'autre à une maison qui fut à la fabricque dud. Sainct-Nicolas-du-Chardonneret et à la rue Neufve-des-Boulangers, abboutissans par derrière à la maison et jardin du Flascon et par devant sur lesd. fossez en la censive de Messieurs de Sainct-Victor lez Paris et chargée de soixante-dix solz parisis de cens et fond de terre pour toutes et sans autres charges, debtes, ypotecques ne redevances quelzconques.
      Item, sur cent escus sol de rente en deux partyes, à lad. Bignon apartenant et à elle constituez par noble homme Maistre François Texier, advocat en parlement, demeurant à Longjumeau, assavoir LXVI escuz deux tiers par contract passé par devant Nicolas Lenoir et Jehan Lusson, notaires aud. Chastelet, le XIIIe jour de septembre mil Vc quatre-vingtz et six et trente trois escus ung tiers par autre contract passé par devant Jehan Charles et Thomas Perier, aussy notaires, le XIIIe jour de juillet dernier, dont il est ce jour d'huy aparu ausd. notaires, comme generallement sur tous et chacuns les autres biens, meubles et immeubles, presens et advenir desd. vendeurs èsd. noms, sur les plus clairs et mieulx apparens, les ungs respondans et speciallement obligez pour les autres au choix dud. acheteur qu'ilz en ont chargez, obligez et ypotecquez à fournir et faire valloir lesd. LXVI escus deux tiers de rente bons, solvables et bien paiables par chacun an à tousjours ausd. quatre quartiers, nonobstant toutes choses à ce contraires, sans que la generalle obligation derroge à la specialle ny la specialle à la generalle en aucune maniere que ce soit, de sorte que led. achepteur, sesd. hoirs etc ne seront tenuz faire discution de lad. specialité avant la generalité, ains s'adresseront sur telle partye et portion d'icelle que bon leur semblera sans faire discussion sur l'autre et aussy sans que aucun desd. constituans puisse alleguer les deniers de la presente constitution n'estre tournez à son profict, à quoy ilz ont renoncé et renoncent, pour en joyr etc.